Inventaris van Microfilms en -fiches van elders berustende archiefbescheiden: Bijlagen bij de resoluties van Gouverneur-Generaal en Raden van Indië te Batavia, 1738-1743
Nationaal Archief, Den Haag
Microfilms Bijlagen Resoluties van Gouverneur-Generaal en Raden van Indië te Batavia
Bijlagen Resoluties GG in Rade te Batavia
1738-1743
GE107
18 inventarisnummers.
Microfims van geschreven en gedrukte documenten. Kennis van het 18e eeuwse handschrift is noodzakelijk.
Nationaal Archief, Den Haag
Verenigde Oostindische Compagnie, Gouverneur-generaal en Raden van Indië (Hoge Regering)
Dit archief bevat de verfilmde bijlagen van resoluties van de Gouverneur-generaal en Raden van Indië (Hoge Regering) te Batavia over de periode 1738-1743. De originele documenten bevinden zich in het Arsip Nasional te Jakarta. De inhoud van de stukken is divers. Ook qua formaat zijn de originele papieren erg verschillend. De onderwerpen betreffen ondermeer naamlijsten van slaven en hun herkomst, naamlijsten van militie en ambachtslieden in Batavia, lijsten van op zee overleden dienaren en van aanlegplaatsen en lijsten met opbrengsten van de verkoop van goederen. Daarnaast zijn er ingekomen brieven van lokale bestuursorganen, Compagnie-personeel en vrije burgers.
Archiefvorming
Geschiedenis van het archiefbeheer
De verwerving van het archief
De collectie is een duplicaat van een archief dat elders bewaard wordt.
Inhoud en structuur van het archief
1.11
Inhoud
Deze microfilms betreffen bijlagen van resoluties van gouverneur-generaal en raden van Indië te Batavia over de periode november 1738 - april 1743. In het overzicht staat per film aangegeven welke jaren de stukken betreffen.
Aanwijzingen voor de gebruiker
Openbaarheidsbeperkingen
Volledig openbaar.
Materiële beperkingen
Aanvraaginstructie
Openbare archiefstukken kunnen online worden aangevraagd en gereserveerd. U kunt dit ook via de terminals in de studiezaal van het Nationaal Archief doen. Om te kunnen reserveren dient u de volgende stappen te volgen:
U maakt een profiel aan op www.gahetna.nl, en logt vervolgens in
Via de archiefinventaris (alleen de beschrijvingen met rode nummers) selecteert u het gewenste archiefstuk door op de knop 'Reserveren' te klikken
In het volgende scherm geeft u aan op welke dag u het archiefstuk wilt inzien
Indien u zich bevindt in de studiezaal en een tafelnummer heeft ontvangen kunt u dit nummer vermelden. Als u geen tafelnummer heeft kunt u tafelnummer 777 laten staan
Vervolgens bevestigt u uw reservering door deze te versturen.
Verwant materiaal
Bewaarplaats van originelen
Het originele materiaal bevindt zich in het Arsip Nasional te Jakarta.
Beschikbaarheid van kopieën
Verwante archieven
Kopie-resoluties van Gouverneur-generaal en Raden van Indië te Batavia bevinden zich in het Algemeen Rijksarchief in het archief van de V.O.C. De kopie-resoluties over de periode november 1738 - april 1743 zijn te vinden onder inv. nrs. 762-772 van toegang 1.04.02.
Beschrijving van de series en archiefbestanddelen
- 1738, november-december, 1739, januari-februari; 3904
  Moederfilm 1.1.6818
- 1739, januari-februari, 1739, maart-april; 3905
  Moederfilm 1.1.6819
- 1739, maart-april, 1739, mei-juli; 3906
  Moederfilm 1.1.6820
- 1739, juli-, 3907
  Moederfilm 1.1.6821
- 1739, oktober-december, 3908
  Moederfilm 1.1.6822
- 1740, januari-februari, 1740, maart-april; 3909
  Moederfilm 1.1.6823
- 1740, maart-mei, 1740, juni; 3910
  Moederfilm 1.1.6824
- 1740, juni, 1740, juli; 1740, augustus; 3911
  Moederfilm 1.1.6825
- 1740, augustus, 1740, september-oktober; 1740, november-december; 3912
  Moederfilm 1.1.6826
- 1740, november-december, 1741, januari-maart; 3913
  Moederfilm 1.1.6827
- 1741, april-mei, 1741, juni; 4164
  Moederfilm 1.1.6828
- 1741, juni, 1741, juli; 1741, augustus; 4165
  Moederfilm 1.1.6829
- 1741, augustus-oktober, 1741, november-december; 4166
  Moederfilm 1.1.6830
- 1741, november-december, 1742, januari-februari; 4167
  Moederfilm 1.1.6831
- 1742, januari-februari, 1742, maart-april; 1742, mei; 4168
  Moederfilm 1.1.6832
- 1742, mei, 1742, juni; 1742, augustus; 4169
  Moederfilm 1.1.6833
- 1742, augustus-oktober, 1742, november; 4170
  Moederfilm 1.1.6834
- 1742, november, 1743, januari; 1743, maart-april; 4171
  Moederfilm 1.1.6835